臺灣臺中地方法院刑事判決　　　　　　　　　　　　九十四年度訴字第二三四號
公　訴　人　臺灣臺中地方法院檢察署檢察官
被　　　告　甲○○
指定辯護人　本院公設辯護人　戊○○
上列被告因違反毒品危害防制條例等案件，經檢察官提起公訴（
九十四年度偵字第七０五四、七二一六號）及移送併辦（九十四
年度偵字第六五九二號），本院判決如下：
    主  文
甲○○行使偽造私文書，足以生損害於公眾及他人，處有期徒刑
肆月，如易科罰金，以佰元折算壹日。如附表所示之偽造「乙○○」署押柒拾枚均沒收。
被訴販賣第一級毒品部分，無罪。
    事  實
一、甲○○前於民國（下同）八十二、八十三、八十四年間，因
    煙毒、違反麻醉藥品管理條例、偽造有價證券、販毒、妨害
    兵役等案件，分經臺灣高等法院臺中分院等判處有期徒刑四
    年、六月、三年四月、十年、五月，應執行有期徒刑十六年
    六月確定，經入監執行，於九十一年六月十三日起假釋，再
    經撤銷假釋，入監服刑（現在監執行中，未構成累犯）。詎
    甲○○因另案遭撤銷假釋，為隱匿身分以免為警送往執行，
    於九十三年十一月十九日十六時許，在臺中市○○路○段一
    四０巷巷口為警查獲時，竟基於偽造署押及行使偽造私文書
    之犯意，冒用「乙○○」之姓名應訊，先於同日十六時五十
    分許、十九時許，在附表編號一、二所示之搜索扣押筆錄、
    警詢筆錄上；又於翌日即九十三年十一月二十日四時許，在
    臺中市警察局第六分局協和派出所製作之附表編號三至十一
    之扣押物品目錄表、扣得針筒之標籤、乙○○口卡、逕行逮
    捕通知書暨親友聯、採集尿液鑑定同意書、驗尿代號與真實
    姓名對照表、乙○○指紋卡片上；再於同日十三時三十分許
    ，在臺灣臺中地方法院檢察署偵訊筆錄上，偽造如附表所示
    之「乙○○」之簽名及捺印合計共七十枚，並持其中編號九
    之私文書予以行使，足以生損害於乙○○及司法機關偵辦刑
    事案件之正確性。
二、案經臺中市警察局、臺中市警察局第六分局報請臺灣臺中地
    方法院檢察署檢察官偵查起訴及移送併辦。
    理  由
壹、有罪部分
一、訊據被告甲○○對於上揭偽造署押、行使偽造私文書犯行於
    本院自白不諱，核與證人乙○○於偵訊供述相符（毒偵卷第
    二六頁），並有被告偽造「乙○○」署押、指印於其上如附
    表所示之文書即搜索扣押筆錄、臺中市警察局第六分局協和
    派出所警詢筆錄、扣押物品目錄表、扣得針筒之標籤、乙○○口卡、逕行逮捕通知書暨親友聯、採集尿液鑑定同意書、
    驗尿代號與真實姓名對照表、乙○○指紋卡片、臺灣臺中地
    方法院檢察署偵訊筆錄附卷可稽，且經檢察官將附表編號二
    之警詢筆錄上之指紋送內政部警政署刑事警察局鑑驗結果，
    確與該局檔存甲○○之指紋相符，亦有該局九十四年一月二
    十六日刑紋字竹0000000000號鑑驗書可佐，足認
    被告自白與事實相符，事證明確，被告上揭犯行均堪認定。
二、按警訊、偵查、審判，甚至於執行，可視為單一刑事訴訟程
    序之數個階，行為人既已冒名應訊，當然有自始至終各階段
    中偽造署押之意思，不過行為接續而完成整個犯罪，是先後
    多次於筆錄上偽造署押，顯係基於單一犯意接續為之，侵害
    單一法益，其各個偽造署押之動作，乃組成整個犯罪行為之
    一部，應為接續犯而屬單純一罪，臺灣高等法院所屬法院八
    十六年十一月法律座談會研討結果可資參照。再按刑法上所
    謂署押，乃指於紙張或物體上簽署姓名或其他符號，以表示
    其承認該文書之效力，與印文有同一之作用，最高法院八十
    六年度台上字第四七號裁判可資參照。刑法第二百十七條第
    一項所處罰之偽造署押、印文等罪，係因其侵害社會法益，
    保護客體旨在維護社會之公共信用，是以具有刑法意義之署
    押、印文本身須在法律上或交易上具有重要性者，始有予保
    護之必要，亦即署押、印文本身須在法律上或交易上具有一
    定之意思（意義）。從而，尚非單以是否具有一定意思（即
    意思性）作為判斷文書與署押或印文之標準，否則偽造署押
    、印文罪即無成立之可能，而一律成立偽造私（公）文書或
    準文書罪。偽造之私文書必須具有一定之文書性，亦即，文
    書本身得用以作為收據（如送達證書、違規通知單之簽收）
    、保證（如背書）、約定（如契約）或證明（如信件簽名之
    同一性、汽車引擎號碼、電錶封印）之用。若行為人僅係單
    純以印文、署押之方式表現承認某項事實，而非與其所表現
    之物體相結合，具有一定文書性，應僅單純論以偽造印文、
    署押罪。茲就附表文書析述如下：
（一）如附表編號一、二、三、十二、十三所示之扣押筆錄、警
      詢筆錄及偵訊筆錄內容，雖係記載執行告知事項及結果或
      被告供述之意思表示，但各該筆錄分別係由臺中市警察局
      第六分局協和派出所員警、臺灣臺中地方法院檢察署書記
      官所製作，係公務員職務上制作之文書，被告在各該筆錄
      上所為偽造「乙○○」之簽名及按指印，僅在承認係其在
      場受訊問並閱覽筆錄之事實，用以擔保該筆錄之憑信性，
      並不因有被告之偽造署押，即變異各該筆錄係屬公文書之
      性質（最高法院九十一年度台非字第二九四號裁判可參）
      。是以，被告在如附表編號一、二、三、十二、十三所示
      之筆錄上偽造「乙○○」之署押，應依刑法第二百十七條
      第一項之偽造署押罪論處。又被告於本件附表編號一扣押
      筆錄之「同意執行搜索」項下，並未偽造乙○○之署押，
      是本件並無表徵被告同意搜索之意旨，自不認具私文書之
      性質，併此敘明。
（二）而被告在附表編號四之扣押物品目錄表，則係警方用以臚
      列於本案中所查扣之相關物證，性質上亦屬公文書，且被
      告在該文書上偽造署押，並無表示查扣清單上所載之物件
      均屬被告所有之意思，應僅在承認於被查獲當時，確實有
      扣得表列物件之事實而已。基此，被告於扣押物品目錄表
      上偽造「乙○○」署押之行為，僅能論以偽造署押罪。
（三）如附表編號五之扣案針筒標籤、附表編號六之乙○○口卡
      片、附表編號十之尿液代號與真實姓名對照表、附表編號
      十一之乙○○指紋卡片，分係警員所製作，被告在其上捺
      印、簽名，僅在承認該扣案針筒為查獲扣案、該口卡片、
      指紋卡片上之人為其本人供警方建檔存查之用、該尿液代
      號係其尿液之事實，用以擔保該文書之憑信性，並不因之
      變異各該文書係公文書或私文書之性質，是被告在如附表
      編號五、六、十、十一所示之文書上偽造「乙○○」之署
      押，應依刑法第二百十七條第一項之偽造署押罪論處。
（四）如附表編號七、八之逕行逮捕通知單暨親友聯之所載內容
      ，略載：「台端（指冒名乙○○之被告）因涉嫌毒品案件
      經本分局協和派出所依刑事訴訟法之規定逕行拘提或逮捕
      ，特此通知乙○○」或「特此通知謝安妮」等語，無非為
      警察機關因其逕行拘提或逮捕犯罪嫌疑人，認應依刑事訴
      訟法第八十八條之一第四項規定告知其本人及其家屬，所
      踐行之程序而已，是以被告在上開該通知單上偽簽乙○○
      之姓名及捺指印，僅係處於受通知者或表明知悉之地位，
      尚不能表示其係有製作何種文書之意思及曾為何項之意思
      表示（此與交通違規人在警員製作之舉發交通違規事件通
      知單上「收受通知聯者簽章」欄內偽簽他人姓名，具有表
      示收到該通知單之意，情形並非相同），自難認應成立刑
      法第二百十條之偽造私文書罪，應論以刑法第二百十七條
      第一項之偽造署押罪，最高法院九十一年度臺非字第二九
      五號判決可資參照。
（五）被告在如附表編號九之採集尿液鑑定同意書偽造「乙○○
      」之署押，並持交警員，係用以表徵被告有同意採集尿液
      之意旨，具私文書之性質；被告復將該上開文書持交承辦
      人員收受，分別為承辦人員確已依法獲取被告同意採集尿
      液之證明，顯係對該文書有所主張而持以行使（最高法院
      九十年度台上字第六０五七號裁判亦可參照），自應成立
      行使偽造私文書罪。
三、被告在附表編號一至八、十至十三所示之文書上偽造「乙○○」署押及捺印之所為，係犯刑法第二百十七條第一項之偽
    造署押罪；被告偽造並行使附表編號九所示之私文書，係犯
    同法第二百十六條、第二百十條之行使偽造私文書罪。起訴
    書雖載被告在附表編號九之文書上偽造「乙○○」署押，係
    犯偽造署押罪嫌云云，惟此部分顯係有誤，已如上述，起訴
    法條應予變更。公訴人就被告於附表編號六、十三之偽造署
    押部分，雖未據起訴，惟與被告前開起訴並有罪之偽造署押
    犯行，有接續犯關係，本院自得併予審究，併此敘明。又被
    告在附表編號九之私文書上偽造之「乙○○」署押，為各該
    偽造私文書之部分行為；又偽造私文書之低度行為復應為行
    使之高度行為所吸收，均不另論罪。再被告先後冒用「乙○○」名義，偽造如附表編號一至八、十至十三之數個署押，
    主觀上分別係基於單一犯意，客觀上亦僅各侵害一個法益，
    實現一個犯罪構成要件，且其時間空間緊密連接，各為接續
    犯，應各僅成立一罪。而被告犯前開偽造署押及行使偽造私
    文書之目的，均係為掩飾本身係假釋遭撤銷之身分，避免因
    先前所犯案件入監執行，二罪間具有手段目的之牽連關係，
    為牽連犯，應依刑法第五十五條規定，從一情節較重之行使
    偽造私文書罪處斷。爰審酌被告為逃避警方查緝其身分，遂
    偽造乙○○之署押及指印於附表所示之各該文書上，再其坦
    承犯行等一切情狀，量處如主文所示之刑，並諭知易科罰金
    之折算標準。
四、如附表所示之「乙○○」之署押及指印共計七十枚，均係被
    告偽造之署押，爰依法宣告沒收。
五、移送併辦（九十四年度偵字第六五九二號）部分即被告涉犯
    行使偽造私文書犯行，與前開起訴並有罪之行使偽造私文書
    部分為同一事實之案件，自為起訴效力所及，本院自得併予
    審理，附此敘明。
貳、無罪部分
一、公訴意旨略以：被告甲○○猶不知悔改，先與「丙○○」（
    另案偵查）之成年男子共同基於意圖營利販賣第一級毒品海
    洛因之犯意，於九十三年十一月十四日或十五日十四時許，
    由丙○○先以0000000000號行動電話為聯絡工具
    ，達成加價以第一級毒品海洛因新臺幣（下同）六千元價格
    （依重量及品質而定，均已事先分裝妥當）販賣予丁○○之
    交易，再由丁○○撥打甲○○持有之門號00000000
    00號行動電話，約定於九十三年十一月十五日十四時許，
    在臺中市○○路名人泡沫紅茶店見面，並由綽號「小白」之
    甲○○持第一級毒品海洛因前往交易，並收取現金。嗣丁○○於九十三年十一月十九日十五時許，在臺中市○○○街三
    六號三樓之一，因持有第一級毒海洛因四小包含袋重二點六
    公克（淨重零點八七公克，空包裝重二點一四公克）、第二
    級毒品安非他命二包（毛重一點三公克），為警搜索查獲，
    其主動供承毒品來源係購自「丙○○」及綽號「小白」等人
    ，並主動配合警方查緝，始於同日十六時三十分許，經警在
    臺中市○○路○段一四０巷口，發現綽號「小白」之甲○○
    持有供注射第一級毒品海洛因用之注射針筒一支，而當場查
    獲甲○○。因認被告甲○○涉犯毒品危害防制條例第四條第
    一項之販賣第一級毒品罪嫌云云。
二、按犯罪事實應依證據認定之，無證據不得認定犯罪事實。又
    不能證明被告犯罪者，應諭知無罪之判決，刑事訴訟法第一
    百五十四條第二項、第三百零一條第一項定有明文。又按事
    實之認定，應憑證據，如未能發現相當證據或證據不足以証
    明，自不能以推測或擬制之方法，以為裁判之基礎，最高法
    院四十年台上字第八六號判例均著有明文。又認定犯罪事實
    所憑之證據，無論係直接證據或間接證據，其為訴訟上之証
    明，須於通常一般之人均不致有所懷疑，而得確信其為真實
    之程度者，始得據為有罪之認定，倘其証明尚未達到此一程
    度，而有合理之懷疑存在，復無其他調查途逕可尋，法院即
    應為無罪之判決，最高法院七十六年台上字第四九八六號判
    例可資參照。
三、訊據被告甲○○矢口否認有販賣第一級毒品之犯罪事實，辯
    稱：沒有與丙○○賣海洛因給丁○○，九十三年十一月十五
    日我跟老三約好要向老三買毒品，我就請丁○○開車載我過
    去茗人泡沫紅茶店。我買海洛因跟丁○○沒有關係，她沒託
    我買，也沒有跟我一起買云云（本院卷第四五頁）。查公訴
    人認被告甲○○涉犯販賣海洛因犯行，無非以證人丁○○之
    警詢及偵訊之供述、當日被告與丁○○之行動電話雙向通聯
    紀錄及丁○○為警查獲時持有之海洛因四小包為據，經查：
（一）按被告以外之人於審判外之言詞或書面陳述，除法律有規
      定者外，不得作為證據，刑事訴訟法第一百五十九條第一
      項第三款定有明文。再按被告以外之人於審判中有所在不
      明而無法傳喚或傳喚不到者，其於檢察事務官、司法警察
      官或司法警察調查中所為之陳述，經證明具有可信之特別
      情況，且為證明犯罪事實之存否所必要者，得為證據，刑
      事訴訟法第一百五十九條之三亦有明文。查證人丁○○雖
      有製作警詢筆錄，並於該次警詢筆錄供稱：警方查獲我所
      有之海洛因是向一位綽號小白男子以新臺幣六千元購買一
      小包（不知重量）回來的。於九十三年十一月十五日十四
      時許，在臺中市○○路茗人泡沫紅茶店內向小白購買的，
      當時還有另一名叫丙○○男子在場。：：（警詢：你供稱
      小白購買一小包海洛因，為何警方在你住處查獲四包海洛
      因？）是我自己分裝方便吸食。：：（警詢：你向小白購
      買毒品海洛因聯絡之行動電話為何？）以我的行動電話
      0000000000（序號000000000000
      000）、0000000000號（序號000000
      000000000），打小白的行動電話000000
      0000號（序號000000000000000號）
      與他聯絡云云，惟被告之公設辯護人業已否認證人丁○○
      之警詢筆錄具有證據能力，檢察官復未提出任何可資證明
      該警詢筆錄具有可信之特別情況之證據，此部分既與刑事
      訴訟法第一百五十九條之三第三款之得為證據之要件不符
      ，依刑事訴訟法第一百五十九條第一項之規定，自不得作
      為證據。
（二）再證人丁○○於偵訊具結證稱：我向小白買的。小白即乙○○，他的老板是丙○○。：：（檢察官問：共向小白買
      過幾次毒品？）二次，第一次約六天前早上約七點多，我
      先用我的電話0000000000號打電話給耀銘的行
      動0000000000號後直接去他的東光路住處，當
      時我買了一小包九千元，由耀銘直接交給我的，第二次是
      約十四、五日下午二點多，我先打電話給耀銘說要買六千
      元，但他說他在忙，他等一下會叫小白拿給我，之後我就
      打小白的電話，因以前耀銘就有把小白的電話給我，耀銘
      向我說，如果找不到他時可以找小白拿，之後我就向他買
      ，我們再約在成都路茗人泡沫紅茶店交易，小白交扣案的
      量給我云云（偵二０五九五號卷一第八六頁），固明確指
      稱被告販賣海洛因之時地係於九十三年十一月十四或十五
      日下午十四時許，在成都路之茗人泡沫紅茶店，又其向被
      告購買海洛因之經過，係先打電話給丙○○，再打電話給
      被告云云，而證人丁○○於該次偵訊筆錄所指之小白「乙○○」，即係於九十三年十一月十九日十六時許，在臺中
      市○○路○段一四０巷口查獲冒名「乙○○」之甲○○，
      亦為被告所不否認，然查，依證人丁○○所使用之行動電
      話號碼為0000000000（序號00000000
      0000000、000000000000000號）
      之通聯紀錄，及丙○○使用之行動電話號碼000000
      0000號之通聯紀錄，及被告使用之行動電話號碼00
      00000000號（序號0000000000000
      00號）之通聯紀錄比對結果，丁○○、丙○○上開行動
      電話號碼間於九十三年十一月十四、十五日並無使用紀錄
      ，有丙○○及丁○○所使用上開行動電話之通聯紀錄可佐
      （偵二０五九五號卷第九一頁上方、第五九頁），是丁○○自未於九十三年十一月十四或十五日以0000000
      000號行動電話號碼與丙○○或被告聯繫，證人丁○○
      猶於偵訊具結證稱係以上開電話聯繫購買，已與客觀事實
      不符，所述已有瑕疵可指；再證人丁○○於警詢陳述另有
      使用之0000000000號之行動電話，經查，於九
      十三年十一月十四日之「日間」並無撥打至被告使用之0
      000000000號行動電話，雖於九十三年十一月十
      五日上午九時四十三分許有打一通電話予被告使用之00
      00000000號行動電話（同上偵卷第一三八頁），
      其後均是被告自同日上午九時四十九分起至十一時三十四
      分止，以0000000000號打多通電話予丁○○，
      自十一時三十四分後至十九時四十分許間，雙方均無電話
      聯絡，亦有被告使用之0000000000號行動電話
      之雙向通聯紀錄可佐（同上偵卷第一０二至一０八頁），
      是被告與證人丁○○於九十三年十一月十五日在十七時前
      最後通聯時間係十一時三十四分許，與約定之十四時許，
      有二小時之差距，與一般人至約定地點後再互相確認對方
      是否到達之情形，亦有不同，且上開通聯紀錄之情形，亦
      與證人丁○○偵訊所述係使用0000000000之情
      形不同。證人丁○○偵訊所述之購買海洛因之聯絡經過，
      已有重大瑕疵可指，自難依證人丁○○上開有瑕疵之偵訊
      指述及與證人丁○○偵訊內容不符之上開行動電話雙向通
      聯紀錄，遽即為被告確有販賣海洛因犯行之認定。
（三）被告於偵訊供稱：認識丁○○，無仇恨；陳輝銘是認識二
      、三個月的朋友。毒品是向丙○○買的，買二、三次，都
      是幫丁○○買的，一次買六千元。另一次是丁○○他自己
      買的云云（偵七０五四號卷第五一頁），坦承有幫丁○○
      向丙○○購買一次六千元的毒品云云，然依該次陳述之內
      容，對如何幫丁○○購買六千元毒品之經過、時地並未提
      及，無從證明是否即指本件公訴人起訴事實所指之於九十
      三年十一月十四日或十五日在茗人泡沫紅茶店與丁○○交
      易海洛因之事；再被告復於本院否認有幫丁○○向丙○○
      購買海洛因之事，是尚難依被告上開偵訊語焉不詳之陳述
      ，及證人丁○○前開有瑕疵之偵訊證詞，遽即認被告有販
      賣海洛因予證人丁○○。
（四）此外，於查獲丁○○時所扣案之海洛因四包，經送法務部
      調查局鑑驗，發現確屬第一級毒品海洛因，淨重為零點八
      七公克（空包裝重二點一四公克），有法務部調查局九十
      四年二月十四日調科壹字第一二００一五二五六號鑑定通
      知書影本一份在卷可按，雖據證人丁○○指稱係向被告所
      購得，惟證人丁○○之偵訊證述，已有上開瑕疵可指，本
      件自不能遽之推定扣案之海洛因確係丁○○向被告所購買
      。
（五）綜上所述，本件證人丁○○之警詢證詞既無證據能力，再
      其偵訊證詞亦與客觀事實不符，而有瑕疵可指；復依被告
      偵訊語焉不詳之供述及扣案之海洛因四包，均無從證明扣
      案之海洛因係丁○○向被告所購得，復不能證明被告有販
      賣扣案之海洛因予丁○○，是本件證據不足證明被告具公
      訴人所指之右揭販賣海洛因予丁○○之犯行，爰依法為無
      罪之諭知。
據上論斷，應依刑事訴訟法第二百九十九條第一項前段、第三百
條、第三百零一條第一項，刑法第二百十六條、第二百十條、第
五十五條、第四十一條第一項前段、第二百十九條，罰金罰鍰提
高標準條例第一條前段，第二條，判決如主文。
中　　華　　民　　國　　94　　年　　9 　　月　　12　　日
                          臺灣臺中地方法院刑事第十庭
                              審判長法官  郭  瑞  祥
                                    法官  江  奇  峰
                                    法官  黃  家  慧
上正本證明與原本無異。
如不服本判決，應於送達後十日內向本院提出上訴狀(須附繕本)
，上訴於台灣高等法院台中分院。
                                   書記官 張  美  鶯
中　　華　　民　　國　　94　　年　　9 　　月　　12　　日
附論罪科刑法條
刑法第216條
行使第210條至第215條之文書者，依偽造、變造文書或登載不實
事項或使登載不實事項之規定處斷。
刑法第210條
偽造、變造私文書，足以生損害於公眾或他人者，處五年以下有
期徒刑。
附表
┌─┬─────┬─────┬──────┬───────┬────────┐
│編│偽造時間  │偽造地點  │偽載之文書  │偽造「乙○○」│備註            │
│號│          │          │            │之署押指印數量│                │
├─┼─────┼─────┼──────┼───────┼────────┤
│一│93.11.19  │　　　　　│台中市警察局│署押二枚      │九三偵字第二○五│
│  │16時50分許│  　　　　│第六分局搜索│指印二枚      │九五號卷(一)第二十│
│  │          │    　　　│扣押筆錄    │              │七頁            │
├─┼─────┼─────┼──────┼───────┼────────┤
│二│93.11.19  │台中市警察│警詢筆錄    │署押四枚      │九三偵字第二○五│
│  │19時許    │局第六分局│            │指印四枚      │九五號卷(一)第五頁│
│  │          │協和派出所│            │              │、第六頁        │
├─┼─────┼─────┼──────┼───────┼────────┤
│三│93.11.20  │台中市警察│警詢筆錄    │署押三枚      │九三偵字第二○五│
│  │4時許     │局第六分局│            │指印二十枚    │九五號卷(一)第六頁│
│  │          │協和派出所│            │              │至第十二頁      │
├─┼─────┼─────┼──────┼───────┼────────┤
│四│同上      │同上      │扣押物品目錄│署押一枚      │九三偵字第二○五│
│  │          │          │表          │指印一枚      │九五號卷(一)第二十│
│  │          │          │            │              │九頁            │
├─┼─────┼─────┼──────┼───────┼────────┤
│五│同上      │同上      │扣得注射針筒│署押一枚      │九三偵字第二○五│
│  │          │          │之標籤上    │指印一枚      │九五號卷(一)第三十│
│  │          │          │            │              │一頁，扣押物照片│
├─┼─────┼─────┼──────┼───────┼────────┤
│六│同上      │同上      │乙○○口卡  │署押一枚      │九三偵字第二○五│
│  │          │          │            │指印一枚      │九五號卷(一)第三十│
│  │          │          │            │              │三頁            │
├─┼─────┼─────┼──────┼───────┼────────┤
│七│同上      │同上      │逕行逮捕通知│署押一枚      │九三偵字第二○五│
│  │          │          │書          │指印一枚      │九五號卷(一)第三十│
│  │          │          │            │              │四頁            │
├─┼─────┼─────┼──────┼───────┼────────┤
│八│同上      │同上      │逕行逮捕通知│署押一枚      │九三偵字第二○五│
│  │          │          │書親友聯    │指印一枚      │九五號卷(一)第三十│
│  │          │          │            │              │五頁            │
├─┼─────┼─────┼──────┼───────┼────────┤
│九│同上      │同上      │採集尿液鑑定│署押一枚      │九三偵字第二○五│
│  │          │          │同意書      │指印一枚      │九五號卷(一)第三十│
│  │          │          │            │              │六頁            │
├─┼─────┼─────┼──────┼───────┼────────┤
│十│同上      │同上      │驗尿代號與真│指印一枚      │九三偵字第二○五│
│  │          │          │實姓名對照表│              │九五號卷(一)第三十│
│  │          │          │            │              │七頁            │
├─┼─────┼─────┼──────┼───────┼────────┤
│十│同上      │同上      │乙○○指紋卡│指印二十枚    │九三偵字第二○五│
│一│          │          │片          │              │九五號卷(一)第三十│
│  │          │          │            │              │九頁            │
├─┼─────┼─────┼──────┼───────┼────────┤
│十│93.11.20  │臺灣臺中地│偵查筆錄    │署押一枚      │九三偵字第二○五│
│二│13時30分許│方法院檢察│            │              │九五號卷(一)第四十│
│  │          │署第六偵查│            │              │六頁            │
│  │          │庭        │            │              │                │
├─┼─────┼─────┼──────┼───────┼────────┤
│十│93.11.20  │臺灣臺中地│偵查筆錄    │署押一枚      │九三毒偵字第四八│
│三│13時30分許│方法院檢察│            │              │五九號卷第二十一│
│  │          │署第六偵查│            │              │頁              │
│  │          │庭        │            │              │                │
└─┴─────┴─────┴──────┴───────┴────────┘
